【裁判字號】    89,訴,406
【裁判日期】    890614
【裁判案由】    毒品危害防制條例
【裁判全文】
臺灣彰化地方法院刑事判決                          八十九年度訴字第四六號
    公  訴  人  臺灣彰化地方法院檢察署檢察官
    被      告  甲○○
右列被告因施用毒品案件，經檢察官提起公訴 (八十九年度偵字第一三三０號)，本
院判決如左：
    主  文
甲○○施用第一級毒品，處有期徒刑柒月。
    事  實
一、甲○○於民國八十八年間，因施用第一級及第二級毒品案件，經本院以八十八年
    度毒聲字第四六九七號裁定送觀察、勒戒後，認無繼續施用毒品之傾向，經臺灣
    彰化地方法院檢察署檢察官於八十八年十一月五日，以八十八年度毒偵字第一三
    四０、一五０七號不起訴處分確定。猶不思悔改，復於八十九年二月二日前二日
    （起訴書誤載為前三日）內之不詳時間，在不詳地點，以不明方法施用第一級毒
    品海洛因一次。嗣於八十九年二月二日，甲○○因另案（臺灣彰化地方法院檢察
    九年度毒偵字第八一號，該案另聲請簡易判決處刑），經依臺灣彰化地方法院八
    十九年度毒聲字第一四七號裁定，送臺灣彰化看守所附設勒戒處所觀察、勒戒後
    ，認有繼續施用毒品之傾向，且其於該所之尿液篩檢結果呈鴉片類陽性反應，經
    該所函報臺灣彰化地方法院檢察署始查悉。
二、案經臺灣彰化地方法院檢察署檢察官自動檢舉偵查起訴。
    理  由
一、訊據被告甲○○矢口否認有何施用第一級毒品海洛因之犯行，辯稱：上開期間伊
    仍在草屯療養院住院，可能是該院治療用的藥物含有嗎啡成分云云。惟查，被告
    之尿液經送驗之結果，確呈嗎啡之陽性反應，有昭信科技顧問股分有限公司八十
    九年二月十一日濫用藥物陰性檢體檢驗報告一紙附卷可稽，按海洛因經口服或注
    射投予人體內迅速水解成六單乙基嗎啡，然後轉變成嗎啡，再循嗎啡之代謝途徑
    排出體外，使用劑量百分之八十於二十四小時內自尿中排出，濫用者尿液於施用
    後四十八小時內仍可能檢測到嗎啡，此有行政院衛生署管制藥品管理局八十八年
    七月二十六日管檢字第七九七一五號函在卷可憑，足見被告至少有於八十九年二
    月二日之前二日內，施用海洛因一次；再查，上開檢驗報告中，亦顯示被告有施
    用第二級毒品安非他命之反應，且被告於審理中復自承伊確有施用安非他命無訛
    ，是被告縱於上開期間在草屯療養院治療，則既有機會施用安非他命，自亦有機
    會施用海洛因；且該療養院既以治療病患毒癮為其業務內容，該院予病患之藥物
    ，顯不可能含有嗎啡之成分，是被告所辯尚難採信；另被告於八十八年間，因施
    用第一級及第二級毒品案件，經本院以八十八年度毒聲字第四六九七號裁定送觀
    察、勒戒後，認無繼續施用毒品之傾向，經臺灣彰化地方法院檢察署檢察官於八
    十八年十一月五日，以八十八年度毒偵字第一三四０、一五０七號不起訴處分確
    定，有臺灣彰化地方法院檢察署八十八年毒偵字第一三四０、第一五０七號不起
    訴處分書在卷足參，其於五年內再犯毒品危害防制條例第十條之罪，經依臺灣彰
    化地方法院八十九年度毒聲字第一四七號裁定，送臺灣彰化看守所附設勒戒處所
    觀察、勒戒後，認有繼續施用毒品之傾向，亦有臺灣彰化看守所附設勒戒所八十
    九年二月十八日彰所戒字第三六五號函之有無繼續施用毒品傾向證明書在卷足參
    ，被告犯行堪以認定。
二、核被告所為，係犯毒品危害防制條例第十條第一項之施用第一級毒品罪，其持有
    第一級海洛因之低度行為，應為施用第一級毒品之高度行為所吸收，均不另論罪
    。爰審酌被告犯罪動機、目的、手段、所生之危害及犯後之態度等一切情狀，量
    處如主文所示之刑，以示懲儆。
據上論斷，應依刑事訴訟法第二百九十九條第一項前段，毒品危害防制條例第十條第
一項，判決如主文。
本案經檢察官陳德芳到庭執行職務。
中    華    民    國    八十九    年      六      月        十四        日
                                臺灣彰化地方法院刑事第三庭
                                    法      官  吳俊螢
右正本證明與原本無異。
如不服本判決，應於送達後十日內向本院提出上訴狀(須附繕本)。
                                    法院書記官  楊年雄
中    華    民    國    八十九    年      六      月         十 五      日
施用第一級毒品者，處六月以上五年以下有期徒刑。
施用第二級毒品者，處三年以下有期徒刑。


司法院資訊處製作；財團法人民間司法改革基金會備份。
